【裁判字號】    97,抗,69
【裁判日期】    970731
【裁判案由】    聲請定其應執行刑
【裁判全文】
臺灣高等法院花蓮分院刑事裁定            97年度抗字第69號
抗  告  人
即  受刑人  甲○○
上列受刑人因聲請定應執行刑案件，不服臺灣花蓮地方法院中華
民國97年6月20日裁定（97年度聲字第369號），提起抗告，本院
裁定如下：
    主  文
抗告駁回。
    理  由
一、本件抗告意旨略以：受刑人甲○○於附表編號1、2所列日期
    犯違反貪污治罪條例、湮滅證據等罪，經臺灣花蓮地方法院
    94年度訴字第109號判決確定，分別處有期徒刑8月、有期徒
    刑4月，合併定應執行刑10月，後因符合中華民國九十六年
    罪犯減刑條例之要件，經臺灣花蓮地方法院96年度聲減字第
    572號裁定減為有期徒刑4月、有期徒刑2月，合併定應執行
    刑5月。然原裁定未查明，又將原已合併定執行刑之前開二
    罪拆開，再與抗告人於附表編號3所列詐欺罪（臺灣花蓮地
    方法院94年度訴字第50號確定判決）被判處之有期徒刑2年
    合併定應執行刑為有期徒刑2年5月，實有違誤云云。
二、按宣告多數有期徒刑者，於各刑中之最長期以上，各刑合併
    之刑期以下，定其刑期，但不得逾30年，刑法第51條第5款
    定有明文。法律上屬於自由裁量之事項，並非概無法律性之
    拘束。自由裁量係於法律一定之外部性界限內（以定執行刑
    言，即不得違反刑法第51條之規定）使法官具體選擇以為適
    當之處理；因此在裁量時，必須符合所適用之法規之目的。
    更進一步言，須受法律秩序之理念所指導，此亦即所謂之自
    由裁量之內部性界限。關於定應執行之刑，既屬自由裁量之
    範圍，其應受此項內部性界限之拘束，要屬當然，最高法院
    80年度台非字第473號判例意旨參照。
三、經查：抗告人甲○○因違反貪污治罪條例、湮滅證據及詐欺
    等罪，分別經臺灣花蓮地方法院以前述判決及減刑裁定，處
    有期徒刑4月、2月、2年確定在案可稽，則法院就此3罪定應
    執行之刑時，參諸前開最高法院判例意旨，法院本得於刑法
    第51條規定之外部性界限內加以裁量，於各刑中之最長期以
    上，各刑合併之刑期以下，定其刑期，即屬合法。且依刑法
    第51條至第53條之規定，法院定應執行之刑時，已經判決確
    定之數罪縱使先前已定有執行刑，然因發覺餘罪而須另行改
    定，自應以前數罪之數宣告刑與餘罪之宣告刑更定應執行之
    刑，原裁定定其應執行之刑為有期徒刑2年5月，仍在刑法第
    51條第5款之法定裁量範圍內，尚無違誤之處。是以本件抗
    告理由，並不可採，應予駁回。
四、爰依刑事訴訟法第412條規定，裁定如主文。
中    華    民    國    97    年    7    月     31    日
                             審判長法  官  謝 志 揚
                                   法  官  許 仕 楓
                                   法  官  林 慶 煙
以上正本證明與原本無異。
本件裁定不得再抗告。
                                   書記官  林 明 智
中    華    民    國    97    年    7     月    31    日


司法院資訊處製作；財團法人民間司法改革基金會備份。
